臺灣基隆地方法院刑事判決              100年度訴字第427號
公  訴  人  臺灣基隆地方法院檢察署檢察官
被      告  謝國雄
上列被告因毒品危害防制條例案件，經檢察官提起公訴（100 年
度偵字第2053號、100 年度毒偵字第1091號），被告於準備程序
進行中，就被訴事實為有罪之陳述，經本院合議庭裁定由受命法
官獨任進行簡式審判程序，判決如下：
    主  文
謝國雄施用第一級毒品，累犯，處有期徒刑捌月。扣案之第一級
毒品海洛因壹包（驗餘淨重零點捌公克）併同無法與之完全析
離之包裝袋壹只，沒收銷燬之。
    事  實
一、謝國雄前因於民國87年8 月間施用第一級毒品案件，經本院
    裁定送觀察、勒戒後，認有繼續施用毒品之傾向，再經本院
    裁定送強制戒治，於88年9 月30日執行期滿，由臺灣基隆地
    方法院檢察署檢察官於同日以88年度戒毒偵字第8 號為不起
    訴處分確定。復因於91年2 月間施用第一級毒品案件，經本
    院裁定送強制戒治（92年3 月12日執行期滿），並於91年5
    月29日以91年度訴字第200 號判決，判處有期徒刑6 月確定
    ，於92年9 月12日執行完畢。又因於93年1 月間施用第一級
    毒品案件，經本院於93年5 月21日以93年度訴字第142 號判
    決，判處有期徒刑10月確定。再因於93年間犯幫助詐欺取財
    罪案件，經本院於94年7 月29日以94年度基簡字第474 號判
    決，判處有期徒刑3 月確定，其因上開案件所處之有期徒刑
    10月、3 月，嗣經本院於95年4 月27日以95年度聲字第319
    號裁定，合併應執行有期徒刑1 年確定，於95年10月30日執
    行完畢。復因於95年3 月至6 月間施用第一級毒品案件，經
    本院於95年10月18日以95年度訴字第621 號判決，判處有期
    徒刑11月確定（下稱甲案）。又因於96年3 月間施用第一級
    毒品案件，經本院於96年5 月31日以96年度訴字第350 號判
    決，判處有期徒刑10月確定（下稱乙案）。其因甲、乙案所
    處之刑，嗣經本院於96年7 月26日以96年度聲減字第538 號
    裁定，各減為有期徒刑5 月又15日、5 月，其入監接續執行
    上開有期徒刑後，於97年2 月1 日執行完畢。另因詐欺取財
    罪案件，經臺灣高等法院於97年4 月30日以97年度上易字第
    105 號判決，判處有期徒刑10月，減為有期徒刑5 月確定；
    嗣其於97年間，再因施用第一級毒品案件，經本院以97年度
    訴字第1092號判決判處應執行有期徒刑10月確定，並接續執
    行上開有期徒刑5 月、10月，甫於98年11月4 日縮刑期滿執
    行完畢。
二、詎謝國雄猶未戒除毒癮，基於施用第一、二級毒品之犯意，
    於100 年5 月2 日22時許，在基隆市中山區○○○路33號5
    樓居所，以將海洛因、甲基安非他命摻水置入注射針筒後施
    打手臂血管之方式，同時施用第一級毒品海洛因及第二級毒
    品甲基安非他命1 次。嗣於同年5 月3 日21時5 分許，在基
    隆巿中山區○○○路227 巷口為警盤查查獲，扣得第一級毒
    品海洛因1 包（驗餘淨重0.83公克），復經其同意採尿送驗
    ，結果呈現安非他命、甲基安非他命、嗎啡、可待因陽性反
    應，而查悉上情。
三、案經基隆市警察局第二分局報告臺灣基隆地方法院檢察署檢
    察官偵查起訴。
    理  由
一、本件被告所犯者非為死刑、無期徒刑、最輕本刑為3 年以上
    有期徒刑之罪或高等法院管轄第一審案件，其於準備程序進
    行中，先就被訴事實為有罪之陳述，經告知其簡式審判程序
    之旨，並聽取公訴人及被告之意見後，本院依刑事訴訟法第
    273 條之1 第1 項之規定，裁定由受命法官獨任進行簡式審
    判程序，且依同法第273 條之2 規定，簡式審判程序之證據
    調查，不受第159 條第1 項、第161 條之2 、第161 條之3
    、第163 條之1 及第164 條至第170 條規定之限制，合先敘
    明。
二、前揭犯罪事實，業據被告謝國雄於本院準備程序及審理時坦
    承不諱，又經被告同意，為警查獲後採集之尿液經送驗結果
    呈現安非他命、甲基安非他命、嗎啡、可待因陽性反應，此
    有基隆市警察局第二分局偵辦毒品案件尿液檢體對照表（尿
    液檢體編號：000-0-000 ）及台灣尖端先進生技醫藥股份有
    限公司100 年5 月20日濫用藥物檢驗報告各1 份（分見100
    年度偵字第2053號第23頁、100 年度毒偵字第1091號第28頁
    ）附卷可稽，且參之以酵素免疫分析或薄層定性分析等方式
    為初步篩檢者，檢驗結果雖有相當程度偽陽性之可能，然以
    氣（液）相層析、質譜分析之儀器為交叉確認者，檢驗結果
    出現偽陽性之機率則極低，因而具有公信力，核足為對涉嫌
    人不利之認定；尤以「毒品施用後於尿液、血液中可檢出之
    最大時限，與施用劑量、施用頻率、施用方式、施用者飲水
    量之多寡、個人體質、代謝情況、檢體收集時間點及所用檢
    測方法之靈敏度等因素有關，因個案而異。依據Clarke's
    Isolation Identification of Drugs第二版記載，血液中
    藥物之半衰期（濃度減半所需時間）分別為古柯鹼0.7-1.5
    小時、海洛因3 分鐘（其代謝物為嗎啡2-3 小時）、嗎啡2-
    3 小時、大麻20-36 小時、安非他命12小時（當尿液偏酸性
    時，為4-8 小時）、甲基安非他命9 小時、Ketamine2-4 小
    時，而MDMA約8.49小時。一般於尿液中可檢出之最大時限，
    古柯鹼為施用後1-4 天、海洛因2-4 天、嗎啡2-4 天、大麻
    1-10天、安非他命1-8 天、甲基安非他命1-5 天、MDMA1-4
    天、MDA1-4天、Ketamine2-4 天。」此曾經行政院衛生署藥
    物食品檢驗局以92年7 月23日管檢字第0920005609號函釋在
    案，足認被告自白與犯罪事實相符，本件犯罪事證明確，犯
    行洵堪認定，應依法論科。
三、查海洛因、甲基安非他命分別係毒品危害防制條例第2 條第
    2 項第1 款、第2 款所定之第一級、第二級毒品。核被告謝
    國雄所為，係犯毒品危害防制條例第10條第1 項、第2 項之
    施用第一級毒品、第二級毒品罪。被告以一施用行為，同時
    觸犯上開2 罪，為想像競合犯，應從一重之施用第一級毒品
    罪處斷。再被告有犯罪事實欄一所示論罪科刑執行完畢情形
    ，有臺灣高等法院被告前案紀錄表乙份附卷可查，其於有期
    徒刑執行完畢後5 年內，故意再犯本件有期徒刑以上之罪，
    為累犯，均應依刑法第47條第1 項加重其刑。爰審酌被告曾
    有施用毒品之前科仍不知戒除，惟犯罪後坦承犯行，且所犯
    之施用毒品犯行乃戕害自己身心健康，並未危及他人等一切
    情狀，量處如主文所示之刑，併定其應執行之刑。
四、扣案之白色粉末1 包（驗餘淨重0.83公克）屬毒品危害防制
    條例第2 條第1 項所列管之第一級毒品海洛因，包裝袋應與
    毒品整體視為查獲之毒品，依毒品危害防制條例第18條第1
    項前段之規定，均宣告沒收銷燬之。
據上論斷，應依刑事訴訟法第273 條之1 第1 項、第299 條第1
項前段，毒品危害防制條例第10條第1 項、第2 項、第18條第1
項，刑法第11條前段、第55條前段、第47條第1 項，判決如主文
。
本案經檢察官王亞樵到庭執行職務。
中    華    民    國   100    年    7     月    20    日
                  刑事第五庭法    官  吳佳齡
以上正本證明與原本無異。
如不服本判決應於收受送達後10日內向本院提出上訴書狀，並應
敘述具體理由；其未敘述上訴理由者，應於上訴期間屆滿後20日
內向本院補提理由書(均須按他造當事人之人數附繕本)「切勿逕
送上級法院」。
中    華    民    國   100    年    7     月    20    日
                            書 記 官  莊智凱
附錄論罪法條：
毒品危害防制條例第10條
施用第一級毒品者，處 6 月以上 5 年以下有期徒刑。
施用第二級毒品者，處 3 年以下有期徒刑。